---
title: "Tarea 2"
author: "Cecilia Quetzal Salinas Mora"
date: "16/2/2022"
output: html_document
---
1. (15) Considera las siguientes cantidades discute y justifica qu√© tipo de distribuci√≥n de probabilidad pueden tener las siguientes variables:
```{r}
#a. El n√∫mero (talla) de calzado de adultos varones en M√©xico.
#Aqui la distribucion de probabilidad es gaussiana ya que en promedio, supongo que las personas calzan mas o menos igual y estos se pueden distribuir de est√° forma, por lo general todos se encuentran en 25 o 26 
#b. La distribuci√≥n de habitantes en asentamientos humanos de M√©xico.
#La distribuci√≥n yo creo que por lo general lo m√°s com√∫n es que sea alrededor de 4 a 5 personas por casa o, por lo que yo podria decir que es tambien una distribuci√≥n gaussiana
#c. La velocidad promedio de los autom√≥viles en Bernardo Quintana a las 9 de la ma√±ana en un d√≠a laborable.
#Aqui definitivamente es una distribucion gaussiana dbido a que por el trafico, todos los carros se desplazan a la misma velocidad, aunque algunos quieran acelerar, siemplemente no puede
#d. La velocidad promedio de los autom√≥viles en Bernardo Quintana a las 3 de la ma√±ana.
#Aqui podria ser una distribuci√≥n de cola larga, debido a que hay gente irresponsable y ebria, que aprovecha estas horas para manejar muy r+apido, mientras que otras manejan desmasiado lento debido a los accidentes
```

2.(5) Supongamos que tenemos dos nodos (A,B) en una red. El nodo A y B tiene el mismo degree, pero el A tiene un coeficiente de clusterizaci√≥n de 1 y el nodo B un coeficiente bajo.Dibuja est√° situaci√≥n y explica cu√°l ser√≠a una mejor diana si quieres eliminarlos y afectar a la red.

```{r}
#Al tratar de hacerlo en la misma red, no pod√≠a debido a que el degree es el n√∫mero de conexiones y el coeficiente de clusterizaci√≥n es que tan conectados est√°n tus vecinos, por m√°s que trat√© de realizarlo en la misma red, no pude as√≠ que lo hice en diferente red. Adjunto foto
library(magick)#primero descargar el paquete magick si no se tiene, esto solo es para cargar mi dibujo 
ired <- image_read("red.jpeg")
ired1<- image_scale(ired, 500)
ired1
#S√≠ quiero afectar la red en donde el coeficiente de clusterizaci√≥n es , ser√≠a cualquiera de los dos nodos, puesto que hay el mismo degree y aparte sus vecinos se conectan, mientras que para el segundo caso donde la clusterizaci√≥n es menor, aqui tendriamos que ir contra el nodo A ya que estar√≠a afectando a nodos o m√°s bien su estructura
```

3.(40) Elabora un programa en R que usando funciones calcule, a partir de una matriz de adyacencia (S√≥lo utiliza R base para resolver este problema)


```{r}
#voy a crear primero una matriz, esta va a hacerse con ayuda de unos vectores que solo tendr·n 0 y 1 ya que es de adyacencia
vec1<-c(0,0,1,0,1)
vec2<-c(0,0,0,1,0)
vec3<-c(1,0,0,1,1)
vec4<-c(0,1,1,0,1)
vec5<-c(1,0,1,1,0)
ma<-rbind(vec1,vec2,vec3,vec4,vec5)
#a. Si la red es dirigida o no.
diono<-function(ma){
  if(sum(diag(ma))==0){
    cat("esta red es no dirigida")
  }else{
    cat("Esta red es dirigida")
  }
}
#aquÌ practicamente nos va ayudar el diag, porque nos ayuda con la extraccion de la diagonal en la matriz,a partir de esta sabremo si es dirigida o no
#b. Si la red es pesada o no.
#aqui lo vamos a saber si hay m·s de una conexion entre los nodos
peono<-function(){
  pesada<-if(ma==1){
    print("No es pesada")
  }else{print("Es pesada")}
}
#c. El degree de los nodos.
##para nuestro numero de conexiones lo vamos a realizar con la suma de nuestros renglones,esto con ayuda de aplly de de sum 
dn<-function(x){
  apply(ma,2,FUN = sum())
dn(ma)
} #aquÌ al correrlo no me daba nada:c pero eso es m·s o menos la idea 
#d. El histograma del degree.
hist(dn)
```

(40) A partir de la red de interaccion de proteinas alojada en la libreria igraphdata,que puedes llamar mediante data(yeast) elabora un programa en R 

```{r}
#vamos a cargar la libreria igraphdata
library(igraphdata)
data("yeast")
yeast
#Calcule la distribuci√≥n de conectividades y grafique esa distribuci√≥n . Discute tu resultado.
yes<-degree(yeast)
yes
hist(yes,100)#aqui no est√° diciendo que es m√°s probable que cada nodo tenga pocas conexiones, mientras que son pocos los que tienen demasiadas entre 100 y 120
# Grafique el boxplot de la distribuci√≥n de conectividades y discute tu resultado.
boxplot(yes)#aqui me dice lo mismo que en la de arriba, al estar la cajita en la parte de abajo quiere decir que es m√°s el promedio que tiene pocas conexiones, y es por eso que aparecen pocos en la parte de arriba entre 100 y 120
#c. Encuentre la proporci√≥n de nodos que tienen 15 o m√°s conectividades.
ld<-length(degree(yeast))# se obtendra la longitud de los datos con degree
mayor<-length(m_15)#solo seleccionaremos los que tienen 15 o mas conectividades
(leng_15/leng_yeast)*100#esto es para sacar la proporcion la proporcion
#d. Calcule el degree m√°ximo de la red.
max(degree(yeast))# lo cual me va a dar 118
#e. Calcule el di√°metro
diameter(yeast)# lo cual me va a dar 15
#f. La trayectoria m√°s larga.
tml<- get_diameter(yeast) 
tml#la trayectoria m·s larga es de 2617
#g. Elimine los 10 nodos m√°s conectados de la red y determine el di√°metro cada vez que lo haga.
head(sort(yeti,decreasing = TRUE,10))#aqui me da los primeros 10 con m√°s conectividad, que son YPL131W   YNL178W   YIL021W   YOL127W   YJL063C   YBR283C YLR378C   YMR260C   YBR251W 
m1<-delete.vertices(yeast,v="YPR110C") 
diameter(m1)
m2<-delete.vertices(yeast,v="YPL131W") 
diameter(m2)
m3<-delete.vertices(yeast,v="YNL178W") 
diameter(m3)
m4<-delete.vertices(yeast,v="YIL021W") 
diameter(m4)
m5<-delete.vertices(yeast,v="YOL127W") 
diameter(m5)
m6<-delete.vertices(yeast,v="YJL063C") 
diameter(m6)
m7<-delete.vertices(yeast,v="YBR283C") 
diameter(m7)
m8<-delete.vertices(yeast,v="YLR378C") 
diameter(m8)
m9<-delete.vertices(yeast,v="YMR260C") 
diameter(m9)
m10<-delete.vertices(yeast,v="YBR251W") 
diameter(m10)    
#en todos me da un diametro de 15, sea cual sea que remueva  
#h. Determine los diez nodos m√°s importantes por al menos tres medidas de centralidad.
sort(degree(yeast),decreasing = TRUE)[1:10] #Esto har· que los ordene de forma decresiente teniendo al principio los m·s importantes
sort(betweenness(yeast),decreasing = TRUE)[1:10] #practicamente aquÌ es lo mismo solo que con otro principio 
sort(eccentricity(yeast),decreasing = TRUE)[1:10]
#i. Clusterizar la red por al menos dos m√©todos y determinar el tama√±o del cl√∫ster m√°s grande.
m1<-cluster_edge_betweenness(yeast)
table(membership(m1))
m2<-cluster_fluid_communities(yeast)
table(membership(m2))
m3<-cluster_louvain(yeast)
table(membership(m3))
#aquÌ los tres fueron totalmente al azar, no los escogÌ por nada en particular
#j. Determine si la red es de mundo peque√±o, ultra peque√±o u otra.
transitivity(yeast)#aqui no estoy realmente segura 
```

